臺灣雲林地方法院民事判決
110年度訴字第415號
原      告  臺灣銀行股份有限公司

法定代理人  許志文  
訴訟代理人  許志榮  
被      告  翁振峰  


上列當事人間請求清償債務事件，本院於民國110年12月23日言
詞辯論終結，判決如下：
    主  文
被告應給付原告新臺幣壹佰陸拾捌萬肆仟玖佰肆拾陸元，及自民
國一０九年九月三十日起至清償日止，按年息百分之一點四九計
算之利息，暨自民國一０九年十一月一日起至清償日止，逾期在
六個月以內者，按上開利率百分之十，超過六個月者，按上開利
率百分之二十計算之違約金，每次違約狀態最高連續收取期數為
九期。
訴訟費用新臺幣壹萬柒仟柒佰參拾壹元由被告負擔。
本判決得假執行。
    事 實 及 理 由
一、按當事人得以合意定第一審管轄法院。但以關於由一定法律
    關係而生之訴訟為限。前項合意，應以文書證之，民事訴訟
    法第24條定有明文。本件依兩造簽訂之「放款借據」第18條
    約定，兩造合意以本院為第一審管轄法院（見本院卷第14頁
    ），故原告向本院提起本件訴訟，核與首揭規定相符，本院
    就本件訴訟自有管轄權，合先敘明。
二、原告起訴主張：被告於民國105年5月31日向原告申請房屋購
    置貸款新臺幣（下同）210萬元，約定借款期限自105年3月3
    1日起至125年3月31日止，期限為20年，約定自撥款後分240
    期，每一個月為一期，依年金法按月於每月31日平均攤還本
    息，並約定前二年按中華郵政股份有限公司二年期定期儲金
    機動利率（未達1,000萬元）即年率百分之1.165加計個別加
    碼年率百分之0.345計算，第三年起按中華郵政股份有限公
    司二年期定期儲金機動利率（未達1,000萬元）即年率百分
    之1.165加計個別加碼年率百分之0.645計算，嗣後隨中華郵
    政股份有限公司二年期定期儲金機動利率調整（未達1,000
    萬元）加原約定個別加碼年率後之利率利息而調整。被告倘
    遲延還本或付息時，除應就遲延還本部分，自遲延時起按應
    繳款日之借款利率計付遲延利息外，並應就遲延還本付息部
    分，本金自到期日起，利息自應付息日起，照應還款額，逾
    期在6個月以內者，按上開利率百分之10，逾期超過6個月部
    分，按上開利率百分之20加計違約金。每次違約狀態最高連
    續收取期數為9期。詎被告僅還款至109年9月29日止即未繼
    續履行，尚有如主文所示本金及利息、違約金未為清償，而
    依被告所簽訂放款借據之約定，已喪失期限利益，全部債務
    視為到期。為此，爰依民法消費借貸及契約之法律關係，提
    起本件訴訟，並聲明：如主文第1項所示。
三、被告於本院110年12月23日言詞辯論期日，就原告請求之前
    開訴訟標的予以認諾。
四、按當事人於言詞辯論時為訴訟標的之認諾者，應本於其認諾
    為該當事人敗訴之判決，此觀諸民事訴訟法第384條規定自
    明。經查，被告於本院言詞辯論期日，陳明認諾原告請求（
    見本院卷第66頁筆錄），而對本件訴訟標的為認諾，依據上
    開規定，本院自應依原告之聲明為被告敗訴之判決。從而，
    原告依據消費借貸及契約（即放款借據之約定）之法律關係
    ，請求被告給付如主文第l項所示之金額、利息、違約金，
    洵屬有據，應予准許。
五、本件判決係本於被告認諾所為之判決，應由本院依民事訴訟
    法第389條第1項第1款規定，依職權宣告假執行，爰判決如
    主文第3項所示。
六、末按法院為終局判決時，應依職權為訴訟費用之裁判，民事
    訴訟法第87條第1 項定有明文。經核，本件訴訟費用為裁判
    費17,731元，應由敗訴之被告負擔，爰依職權確定如主文第
    2項所示。
七、訴訟費用負擔之依據：民事訴訟法第78條。
中　　華　　民　　國　　110 　年　　12　　月　　30　　日
                  民事第一庭    法  官  吳福森

以上正本係照原本作成。
如對本判決上訴，須於判決送達後20日內向本院提出上訴狀。如
委任律師提起上訴者，應一併繳納上訴審裁判費。
中　　華　　民　　國　　110 　年　　12　　月　　30　　日
                                書記官　程尹鈴